Pribram, Karl; Papers ger005
M.E. Grenander Department of Special Collections & Archives
- Publications of Karl Pribram, 1904-1951; 6; 192 file folders
  - "Aufsätze zur Ideengeschichte, 1931-1933", Undated; bound volume (Box 5 (6-Publications of Karl Pribram), Folder 19)
  - Large format publications, 1914-1937; 6.8
    - "Der Individualismus in der neueren Rechtsphilosopie", 1914 (Box 6 (6-Publications of Karl Pribram), Folder 1)
    - "Krieg und Wirtschaftspolitik", 1915 March 15 (Box 6 (6-Publications of Karl Pribram), Folder 2)
    - "Der Krieg und die Bodenpolitik", 1915 August 28 (Box 6 (6-Publications of Karl Pribram), Folder 3)
    - "Die wirtschaftlichen Aufgaben Österreichs nach dem Kriege", 1916 January 15 (Box 6 (6-Publications of Karl Pribram), Folder 4)
    - "Statistik und Volkswirtschaft", 1916 February 14 (Box 6 (6-Publications of Karl Pribram), Folder 5)
    - "Die Arbeitslosenfürsorge in Deutschösterreich", 1919 March 29-1919 April 5 (Box 6 (6-Publications of Karl Pribram), Folder 6)
    - "Sozialisierung und wirtschaftliche Individualrechte", 1919 April 12 (Box 6 (6-Publications of Karl Pribram), Folder 7)
    - "Die ersten Sozialisierungsvorlagen", 1919 May 9 (Box 6 (6-Publications of Karl Pribram), Folder 8)
    - "Der Kampf der wirtschaftspolitischen Ideenrichtungen im Betriebsrätegesetz", 1919 December 6 (Box 6 (6-Publications of Karl Pribram), Folder 9)
    - "Die gesetzliche Regelung der Arbeitslosenunterstützung", 1920 April 3-10 (Box 6 (6-Publications of Karl Pribram), Folder 10)
    - "Die Industriellen Bezirkskommissionen in Deutschösterreich", 1920 October 6 (Box 6 (6-Publications of Karl Pribram), Folder 11)
    - "Die Struktur der politischen Parteien im neuen Oesterreich", 1921 March 28-June 25 (Box 6 (6-Publications of Karl Pribram), Folder 12)
    - "Begriff und Aufgaben der Sozialpolitik und die Soziologie I-V", 1925 January 1-29 (Box 6 (6-Publications of Karl Pribram), Folder 13)
    - "Zum Thema 'Soziologie und Sozialpolitik'. Eine Erwiderung", 1925 October 22 (Box 6 (6-Publications of Karl Pribram), Folder 14)
    - "Die internationale Sozialpolitik und die Internationale Arbeitsorganisation", 1926 January 7 (Box 6 (6-Publications of Karl Pribram), Folder 15)
    - "Bemerkungen zur internationalen Sozialpolitik", 1926 February 1 (Box 6 (6-Publications of Karl Pribram), Folder 16)
    - "Zur Internationalen Statistik der Arbeitslöhne", 1926 February 5 (Box 6 (6-Publications of Karl Pribram), Folder 17)
    - "Die internationale Regelung der Arbeitszeit", 1926 July 8 (Box 6 (6-Publications of Karl Pribram), Folder 18)
    - "Der Gesetzentwurf über die Arbeitslosenversicherung", 1927 April 14 (Box 6 (6-Publications of Karl Pribram), Folder 19)
    - "Die sozialpolitischen Probleme auf der Weltwirtschaftskonferenz I-III", 1927 April 14-1927 April 28 (Box 6 (6-Publications of Karl Pribram), Folder 20)
    - "Der Konventionsentwurf betreffend die Mindestlöhne", 1928 July 19 (Box 6 (6-Publications of Karl Pribram), Folder 21)
    - "Die internationale Behandlung der Mindestlohngesetzgebung", 1927 July 28 (Box 6 (6-Publications of Karl Pribram), Folder 22)
    - "Löhne und Arbeitszeit in den Steinkohlenbergwerken Europas", 1929 May 3 (Box 6 (6-Publications of Karl Pribram), Folder 23)
    - "Zur Statistik der Arbeitslöhne im Steinkohlenbergbau", 1929 July 11 (Box 6 (6-Publications of Karl Pribram), Folder 24)
    - "Die Sozialpolitik als Weg zum Sozialismus I-II", 1930 March 6-1930 March 13 (Box 6 (6-Publications of Karl Pribram), Folder 25)
    - "Die Zwangsschlichtung und ihre Probleme", 1930 July (Box 6 (6-Publications of Karl Pribram), Folder 26)
    - "Sozialpolitik und Staat", 1933 January 26 (Box 6 (6-Publications of Karl Pribram), Folder 27)
    - "Merit Rating and Unemployment Compensation" (co-authored with Philip Booth, Assisted by Bernard Fishman), 1937 October (Box 6 (6-Publications of Karl Pribram), Folder 28)
  - Books and edited periodicals, 1907-1927; 6.9
    - Geschichte der österreichischen Gewerbepolitik von 1740 bis 1860, 1907 (Box 7 (6-Publications of Karl Pribram), Folder 1)
      Unbound copies with corrections and notes.
    - Mitteilungen der Zentralstelle für Wohnungsreform in Österreich. Scattered issues of the periodical edited by Pribram, 1912-1916 (Box 7 (6-Publications of Karl Pribram), Folder 2)
    - Die Statistik als Wissenschaft in Österreich im 19. Jahrhundert, 1913 (Box 7 (6-Publications of Karl Pribram), Folder 3)
    - Wirtschaftliches Verhalten in Kriegszeiten, 1914 (Box 7 (6-Publications of Karl Pribram), Folder 4)
    - Die Grundgedanken der Wirtschaftspolitik der Zukunft, 1918 (Box 7 (6-Publications of Karl Pribram), Folder 5)
    - Die Probleme der internationalen Sozialpolitik, 1927 (Box 7 (6-Publications of Karl Pribram), Folder 6)
  - Articles, 1904-1953; 6.10
    - "Die Erlösung der Realgewerbe Wiens", 1904 (Box 7 (6-Publications of Karl Pribram), Folder 7)
    - "Die juristische Struktur des gewerblichen Arbeitsverhältnisses nach österreichischem Recht", 1904 (Box 7 (6-Publications of Karl Pribram), Folder 8)
    - "Die Einführung der Schutzdekrete unter Karl VI. In Wien", 1905 August (Box 7 (6-Publications of Karl Pribram), Folder 9)
    - "Der Normalarbeitstag in den Gewerblichen Betrieben und im Bergbaue Österreichs", 1906 (Box 7 (6-Publications of Karl Pribram), Folder 10)
    - "Die Idee des Gleichgewichtes in der älteren nationalökonomischen Theorie", 1908 (Box 7 (6-Publications of Karl Pribram), Folder 11)
    - "Das erste österreichische Patentgesetz vom 16. Jänner 1810", 1910 (Box 7 (6-Publications of Karl Pribram), Folder 12)
    - "Die Wohnungsfürsorge-Bestrebungen in Oesterreich", ca. 1910 (Box 7 (6-Publications of Karl Pribram), Folder 13)
    - "Die Organisation des Kredits für die gemeinnützige Bautätigkeit", 1910 May (Box 7 (6-Publications of Karl Pribram), Folder 14)
    - "Die sechste Generalversammlung der internationalen Vereinigung für gesetzlichen Arbeiterschutz (Lugano, 20. bis 28. September 1910)", 1911 February 24 (Box 7 (6-Publications of Karl Pribram), Folder 15)
    - "Neuere Literatur zur Frage der Haushaltungsstatistik und Preisbewegung", 1912 (Box 7 (6-Publications of Karl Pribram), Folder 16)
    - "Wohngrösse und Mietzinshöhe in den Hauszinssteuerpflichtigen Orten Österreichs", 1912 (Box 7 (6-Publications of Karl Pribram), Folder 17)
    - "Die Bedeutung der staatlichen Wohnungspolitik für den Bau von Arbeiterwohnungen", 1912 March 14 (Box 7 (6-Publications of Karl Pribram), Folder 18)
    - "Gutachten des Herrn Privat-Dozenten Dr. Karl Pribram in Wien...", 1913 (Box 7 (6-Publications of Karl Pribram), Folder 19)
    - "Die Statistik als Wissenschaft in Österreich im 19. Jahrhundert", 1913 August-1913 September (Box 7 (6-Publications of Karl Pribram), Folder 20)
    - "Die Wirtschaftskrise und die Kreditbeschaffung", 1913 November 29 (Box 7 (6-Publications of Karl Pribram), Folder 21)
    - "Die amtliche Statistik Österreichs am Scheideweg", ca. 1914- (Box 7 (6-Publications of Karl Pribram), Folder 22)
    - "III. Oesterreich-Ungarn", 1914 (Box 7 (6-Publications of Karl Pribram), Folder 23)
    - "Rückblick auf das Jahr 1913", 1914 (Box 7 (6-Publications of Karl Pribram), Folder 24)
    - "Robert Meyer †", 1914 June (Box 7 (6-Publications of Karl Pribram), Folder 25)
    - "Das voraussichtliche Ergebnis der Kriegsanleihe", 1914 December 1 (Box 7 (6-Publications of Karl Pribram), Folder 26)
    - "Der Wert des landwirtschaftlichen Grundbesitzes in Ungarn und Österreich", 1915 July-1915 August (Box 7 (6-Publications of Karl Pribram), Folder 27)
    - "Die amtliche Statistik Österreichs am Scheideweg", 1916 (Box 7 (6-Publications of Karl Pribram), Folder 28)
    - "Preisbildung und Recht", 1916 (Box 7 (6-Publications of Karl Pribram), Folder 29)
    - "Die Rechtsformen der Kriegerheimstätten", 1916 February (Box 7 (6-Publications of Karl Pribram), Folder 30)
    - "Die Entwicklung der Lebensmittelpreise in Österreich in den Kriegsjahren 1914 und 1915", 1916 February-1916 March (Box 7 (6-Publications of Karl Pribram), Folder 31)
    - "Die Wohnungsfrage nach dem Kriege", 1916 June (Box 7 (6-Publications of Karl Pribram), Folder 32)
    - "Freiheit oder Zwang im Wirtschaftsleben der Zukunft", 1916 November 21 (Box 7 (6-Publications of Karl Pribram), Folder 33)
    - "Der Mehlverbrauch der Bevölkerung Österreichs in der Friedenszeit", 1916 December (Box 7 (6-Publications of Karl Pribram), Folder 34)
    - "Probleme des Städtebaues im Lichte der Wirtschaftspolitik", 1916 December 5 (Box 7 (6-Publications of Karl Pribram), Folder 35)
    - "Über die Beziehungen zwischen der Handelspolitik und der auswärtigen Politik", 1916 (Box 7 (6-Publications of Karl Pribram), Folder 36)
    - "Die Weltanschauungen der Völker und ihre Politik", 1917 (Box 7 (6-Publications of Karl Pribram), Folder 37)
    - "Die wirtschaftliche Verwaltung des serbischen Okkupationsgebietes", 1917 (Box 7 (6-Publications of Karl Pribram), Folder 38)
    - "Zur Entwicklung der Lebensmittelpreise in der Kriegszeit", 1917 May (Box 7 (6-Publications of Karl Pribram), Folder 39)
    - "Die Zukunft der amtlichen Statistik", 1917 June (Box 7 (6-Publications of Karl Pribram), Folder 40)
    - "Erkenntniskritische Betrachtungen zum Streite über die Länderautonomie in Österreich", 1918 (Box 7 (6-Publications of Karl Pribram), Folder 41)
    - "Die Grundgedanken der Wirtschaftspolitik der Zukunft", 1918 (Box 7 (6-Publications of Karl Pribram), Folder 42)
    - "Die Regelung der fachlichen Arbeitsvermittlung in Österreich", 1918 (Box 8 (6-Publications of Karl Pribram), Folder 1)
    - "Sozialisierung und wirtschaftliche Individualrechte", 1919 (Box 8 (6-Publications of Karl Pribram), Folder 2)
    - "Der Geist der Sozialpolitik früher und jetzt", 1920 January (Box 8 (6-Publications of Karl Pribram), Folder 3)
    - "Das Wiener Bürgertum und die Politik", 1920 May 15 (Box 8 (6-Publications of Karl Pribram), Folder 4)
    - "Der Arbeitsnachweis im Entwurfe des Gesetzes über die Arbeitslosenversicherung", 1920 October 20 (Box 8 (6-Publications of Karl Pribram), Folder 5)
    - "Die Sozialpolitik im neuen Oesterreich", 1921 (Box 8 (6-Publications of Karl Pribram), Folder 6)
    - "Deutscher Nationalismus und deutscher Sozialismus", 1922 (Box 8 (6-Publications of Karl Pribram), Folder 7)
    - "Erwiderung", 1923 (Box 8 (6-Publications of Karl Pribram), Folder 8)
    - "Les Caracteres Essentiels de la Démocratie", 1924 (Box 8 (6-Publications of Karl Pribram), Folder 9)
    - "Das Internationale Arbeitsamt und die international vergleichende Statistik", 1925 (Box 8 (6-Publications of Karl Pribram), Folder 10)
    - "Probleme der internationalen Arbeitsstatistik", 1925 (Box 8 (6-Publications of Karl Pribram), Folder 11)
    - "The Unification of Social Insurance", 1925 March (Box 8 (6-Publications of Karl Pribram), Folder 12)
    - "Le problème de l'unification des assurances sociales", 1925 (Box 8 (6-Publications of Karl Pribram), Folder 13)
    - "Problemi internazionali delle Assicurazioni Sociali", 1926 January-1926 February (Box 8 (6-Publications of Karl Pribram), Folder 14)
    - "Die Wandlungen des Begriffs der Sozialpolitik", 1925 (Box 8 (6-Publications of Karl Pribram), Folder 15)
    - "Internationale Arbeitsstatistik, Grundbegriffe und Verfahren der", ca. 1926- (Box 8 (6-Publications of Karl Pribram), Folder 16)
    - "Sociální filosofie mírové smlouvy", 1926 (Box 8 (6-Publications of Karl Pribram), Folder 17)
    - "Die Sozialpolitik als theoretische Diziplin", 1926 (Box 8 (6-Publications of Karl Pribram), Folder 18)
    - "Die internationalen Tendenzen in der internationalen Arbeitsorganisation", 1926 April (Box 8 (6-Publications of Karl Pribram), Folder 19)
    - "The Scope of Labor Statistics", 1926 October (Box 8 (6-Publications of Karl Pribram), Folder 20)
    - "Les Taches de la Statistique du Travail", 1926 October (Box 8 (6-Publications of Karl Pribram), Folder 21)
    - "Die weltwirtschaftliche Lage im Spiegel des Schrifttums der Weltwirtschafts-konferenz", 1927 October (Box 8 (6-Publications of Karl Pribram), Folder 22)
    - "Konjunkturbeobachtung", 1928 (Box 8 (6-Publications of Karl Pribram), Folder 23)
    - "Die Verteilung der finanziellen Lasten in der Sozialversicherung", 1928 March (Box 8 (6-Publications of Karl Pribram), Folder 24)
    - "Internationale Wirtschaftspolitik und internationale Sozialpolitik. Ihre Wurzeln und Anschauungsformen", 1928 November 14 (Box 8 (6-Publications of Karl Pribram), Folder 25-26)
    - "Die Finanzierung des Wohnungsbaues in den Ländern mit Mietzinsbeschränkung, I & II", 1928 November-1928 December (Box 8 (6-Publications of Karl Pribram), Folder 27)
    - "I problemi finanziarii della construzione di case", 1928 December (Box 8 (6-Publications of Karl Pribram), Folder 28)
    - "Report sur l'uniformisation internationale des statistiques de l'habitation urbaine", 1929 (Box 8 (6-Publications of Karl Pribram), Folder 29)
    - "Weltwirtschaftskonferenz", 1929 (Box 9 (6-Publications of Karl Pribram), Folder 1)
    - "Die Zukunft des Internationalen Statistischen Instituts", 1929 (Box 9 (6-Publications of Karl Pribram), Folder 2)
    - "Internationale Arbeitsstatistik", 1930 (Box 9 (6-Publications of Karl Pribram), Folder 3)
    - "Internationale Einrichtungen und Bestrebungen", 1930 (Box 9 (6-Publications of Karl Pribram), Folder 4)
    - "Nominalismus und Begriffsrealismus in der Nationalökonomie", 1930 (Box 9 (6-Publications of Karl Pribram), Folder 5)
    - "Sozialisierungsbestrebungen im Wohnungswesen", 1930 (Box 9 (6-Publications of Karl Pribram), Folder 6)
    - "Die städtische Grundrente im Konjunkturverlauf", 1930 (Box 9 (6-Publications of Karl Pribram), Folder 7)
    - "Wohnungsämter des Auslands" (co-authored with Liepmann), 1930 (Box 9 (6-Publications of Karl Pribram), Folder 8)
    - "Die volkswirtschaftlichen Probleme der deutschen Wohnungswirtschaft", 1930 (Box 9 (6-Publications of Karl Pribram), Folder 9)
    - "Arbeitskämpfe", 1931 (Box 9 (6-Publications of Karl Pribram), Folder 10)
    - "Aussperrungen", 1931 (Box 9 (6-Publications of Karl Pribram), Folder 11)
    - "Die Bedeutung der internationalen Sozialpolitik für das Weltschaftsleben", 1931 (Box 9 (6-Publications of Karl Pribram), Folder 12)
    - "Deuxieme rapport sur l'uniformisation internationale des statistiques de l'habitation urbaine", 1931 (Box 9 (6-Publications of Karl Pribram), Folder 13)
    - "Nominalismus und Begriffsrealismus in der Nationalökonomie", 1931 (Box 9 (6-Publications of Karl Pribram), Folder 14)
    - "World-Unemployment and Its Problems", 1931 (Box 9 (6-Publications of Karl Pribram), Folder 15)
    - "Die Deutungen der Sozialpolitik", 1932 (Box 9 (6-Publications of Karl Pribram), Folder 16)
    - "Einigungs- und Zwangssysteme im Schlichtungswesen (Eine international vergleichende Untersuchung)", 1932 (Box 9 (6-Publications of Karl Pribram), Folder 17)
    - "Das Problem der Verantwortlichkeit in der Sozialpolitik", 1932 (Box 9 (6-Publications of Karl Pribram), Folder 18)
    - "Statistik der beruflichen Erkrankungshäufigkeit und Sterblichkeit, 1933 (Box 9 (6-Publications of Karl Pribram), Folder 19)
    - "Die vier Begriffe der Weltwirtschaft und ihre Problematik", 1933 January 19 (Box 9 (6-Publications of Karl Pribram), Folder 20)
    - "Equilibrium Concept and Business Cycle Statistics", 1934 (Box 9 (6-Publications of Karl Pribram), Folder 21)
    - "A Unified Program for the Unemployed", 1935 March (Box 9 (6-Publications of Karl Pribram), Folder 22)
    - "European Experiences and New Deal Statistics", 1935 March (Box 9 (6-Publications of Karl Pribram), Folder 23)
    - "European Experience with Social Insurance", 1935 April (Box 9 (6-Publications of Karl Pribram), Folder 24)
    - "Controlled Competition and the Organization of American Industry", 1935 May (Box 10 (6-Publications of Karl Pribram), Folder 1)
    - "How to Ascertain the Definition of Some Notions Which are Fundamental to Business Cycle Analysis?", 1936 (Box 10 (6-Publications of Karl Pribram), Folder 2)
    - "Some Causes of Economic Distress and Their Social Significance", 1936 (Box 10 (6-Publications of Karl Pribram), Folder 3)
    - "Some Economic and Social Problems in Health Insurance", 1936 (Box 10 (6-Publications of Karl Pribram), Folder 4)
    - "Gleichgewichtsvorstellungen in der Konjunkturtheorie", 1937 (Box 10 (6-Publications of Karl Pribram), Folder 5)
    - "Cartel Problems: A Rejoinder", 1937 February (Box 10 (6-Publications of Karl Pribram), Folder 6)
    - "The Notion of 'Economic System' Underlying Business-Cycle Analysis", 1937 May (Box 10 (6-Publications of Karl Pribram), Folder 7)
    - "Social Insurance in Europe and Social Security in the United States", 1937 December (Box 10 (6-Publications of Karl Pribram), Folder 8)
    - "O Seguro Social na Europa e nos Estados Unidos", 1938 March (Box 10 (6-Publications of Karl Pribram), Folder 9)
    - "The Functions of Reserves in Old-Age Benefit Plans", 1938 August (Box 10 (6-Publications of Karl Pribram), Folder 10)
    - "Some Dynamic Aspects of the Urban Ground Rent", 1939 July (Box 10 (6-Publications of Karl Pribram), Folder 11)
    - "Residual Differential and Absolute Urban Ground Rents and Their Cyclical Fluctuations", 1940 January (Box 10 (6-Publications of Karl Pribram), Folder 12)
    - "Housing Policy and the Defense Program", 1941 December (Box 10 (6-Publications of Karl Pribram), Folder 13)
    - "Employment Stabilization through Pay Roll Taxation", 1942 November (Box 10 (6-Publications of Karl Pribram), Folder 14)
    - "Foreign Trade Policy of Spain", 1943 June (Box 10 (6-Publications of Karl Pribram), Folder 15)
    - "Customs Unions in Europe", 1943 August 20 (Box 10 (6-Publications of Karl Pribram), Folder 16)
    - "The Foreign-Trade Policy of Bulgaria", 1943 November (Box 10 (6-Publications of Karl Pribram), Folder 17)
    - "The Foreign Trade Policy of Greece, Undated (Box 10 (6-Publications of Karl Pribram), Folder 18)
    - "The Foreign Trade Policy of Austria", 1945 May (Box 10 (6-Publications of Karl Pribram), Folder 19)
    - "Rearmament and a More Flexible Tariff Structure for the United States", 1951 (Box 10 (6-Publications of Karl Pribram), Folder 20)
    - "Prolegomena to a History of Economic Reasoning", 1951 February (Box 10 (6-Publications of Karl Pribram), Folder 21)
    - "Development of Economic Thought. Patterns of Economic Reasoning", 1953 May (Box 10 (6-Publications of Karl Pribram), Folder 22)
  - Reviews, 1902-1958; 6.11
    - Herkner, Heinrich. Die Arbeiterfrage, 1902 December (Box 10 (6-Publications of Karl Pribram), Folder 23)
    - Grünfeld, Ernst. Lorenz von Stein und die Gesellschaftslehre, 1910 (Box 10 (6-Publications of Karl Pribram), Folder 24)
    - Denis, Hector. Histoire des systèmes économiques et socialistes; Gide, Charles. Histoire des doctrines économiques depuis les Physiocrates jusqu' nos jours; Schatz, Albert. L'Individualisme économique et social, 1911 (Box 10 (6-Publications of Karl Pribram), Folder 25)
    - Fabian-Sagal, Eugenie. Albert Schaeffle und seine theoretisch-national-ökonomischen Lehren; Hauptwerke des Sozialismus und der Sozialpolitik, 1911 (Box 10 (6-Publications of Karl Pribram), Folder 26)
    - Baron, Alfred. Der Haus- und Grundbesitzer in Preußens Städten einst und jetzt, 1912 (Box 10 (6-Publications of Karl Pribram), Folder 27)
    - Layton, Walter T. An Introduction to the Study of Prices; Ratzka-Ernst, Clara. Welthandelsartikel und ihre Preise, 1912 (Box 10 (6-Publications of Karl Pribram), Folder 28)
    - Rauchberg, H. Österreichische Bürgerkunde; Politische Erziehung, 1912 (Box 10 (6-Publications of Karl Pribram), Folder 29)
    - Levy, Hermann. Die Grundlagen des ökonomischen Liberalismus in der Geschichte der englischen Volkswirtschaft, 1913 March (Box 10 (6-Publications of Karl Pribram), Folder 30)
    - Fengler, Otto. Die Wirtschaftspolitik Turgots und seiner Zeitgenossen im Lichte des Ancien Regime, 1914 April (Box 10 (6-Publications of Karl Pribram), Folder 31)
    - Bunzel, Julius. Die Anfänge der modernen Arbeiterbewegung in der Steiermark, 1914 May (Box 10 (6-Publications of Karl Pribram), Folder 32)
    - Chatterton-Hill, Georges. Individuum und Staat, 1914 May (Box 10 (6-Publications of Karl Pribram), Folder 33)
    - Steiner, Fritz G. Die Entwicklung des Mobilbankwesens in Oesterreich, 1914 July (Box 10 (6-Publications of Karl Pribram), Folder 34)
    - Grossmann, Henryk. Oesterreichs Handelspolitik mit Bezug auf Galizien in der Reformperiode 1772-1790; Sieghart, Rudolf. Zolltrennung und Zolleinheit, 1916 (Box 10 (6-Publications of Karl Pribram), Folder 35)
    - Patzauer, Hans. Oesterreichs und Ungarns Staatswirtschaften, 1917 (Box 10 (6-Publications of Karl Pribram), Folder 36)
    - Einleitende Denkschrift zur Erhebung über die Produktion, 1921 (Box 11 (6-Publications of Karl Pribram), Folder 1)
    - Schiff, Walter. Der Arbeiterschutz der Welt, 1921 (Box 11 (6-Publications of Karl Pribram), Folder 2)
    - Mises, Ludwig. Die Gemeinwirtschaft, 1925 (Box 11 (6-Publications of Karl Pribram), Folder 3)
    - Sommer, Louise. Die österreichischen Kameralisten, 1925 (Box 11 (6-Publications of Karl Pribram), Folder 4)
    - Strigl, Richard. Angewandte Lohntheorie, 1927 (Box 11 (6-Publications of Karl Pribram), Folder 5)
    - Bodmer, Lore. Die englischen Gewerkschaftsbewegung der Kriegs- und Nachkriegszeit, 1927-1928 (Box 11 (6-Publications of Karl Pribram), Folder 6)
    - Butler, H. B. Die Beziehungen zwischen den Arbeitgebern und Arbeitnehmern in den Vereinigten Staaten, 1927-1928 (Box 11 (6-Publications of Karl Pribram), Folder 7)
    - Michels, Robert. Soziologie als Gesellschaftswissenschaft, 1927-1928 (Box 11 (6-Publications of Karl Pribram), Folder 8)
    - Sanders, W. Stephen. Early Socialist Days, 1927-1928 (Box 11 (6-Publications of Karl Pribram), Folder 9)
    - Winschuh, Josef. Grenzen der Sozialpolitik, 1929 (Box 11 (6-Publications of Karl Pribram), Folder 10)
    - Tönnies, Ferdinand. Der Kampf um das Sozialistengesetz 1878, 1929 (Box 11 (6-Publications of Karl Pribram), Folder 11)
    - Heimann, E. Soziale Theorie des Kapitalismus, 1930 (Box 11 (6-Publications of Karl Pribram), Folder 12)
    - Kumpmann, Karl. Kapitalismus und Sozialismus, 1930 (Box 11 (6-Publications of Karl Pribram), Folder 13)
    - Egger, Alois. Die Belastung der deutschen Wirtschaft durch die Sozialversicherung, 1930 (Box 11 (6-Publications of Karl Pribram), Folder 14)
    - Richter, D. Walter & Anton Szemlet. Das Lohngewerbe in Wirtschaft und Recht; Wertenson, Marie. Die Arbeitslosigkeit in England seit 1919, 1930 (Box 11 (6-Publications of Karl Pribram), Folder 15)
    - Das schweizerische Fabrikmädchen; Keiler, Marianne. Die Tätigkeit der internationalen Arbeitsorganisation auf dem Gebiete der Sozialversicherung, 1930 (Box 11 (6-Publications of Karl Pribram), Folder 16)
    - Schneider, M. David. The Workers' (Communist) Party and American Trade Unions, 1930 (Box 11 (6-Publications of Karl Pribram), Folder 17)
    - Cassau, D. Theodor. Die Gewerkschaftsbewegung, 1930 (Box 11 (6-Publications of Karl Pribram), Folder 18)
    - Internationales Handwörterbuch des Gewerkschaftswesens, 1930 (Box 11 (6-Publications of Karl Pribram), Folder 19)
    - Sulzbach, Walter. Nationales Gemeinschaftsgefühl und wirtschaftliches Interesse, 1930 (Box 11 (6-Publications of Karl Pribram), Folder 20)
    - Hayek, Fr. A. Das Mieterschutzproblem, 1930 August (Box 11 (6-Publications of Karl Pribram), Folder 21)
    - Henseler, Hermann. Das Internationale Arbeitsamt, 1931 April (Box 11 (6-Publications of Karl Pribram), Folder 22)
    - Hiitonen, E. Licencié et Lettres, Licencié en Droit, 1931 October (Box 11 (6-Publications of Karl Pribram), Folder 23)
    - Weisskopf, Walter A. The Psychology of Economics, 1956 September (Box 11 (6-Publications of Karl Pribram), Folder 24)